# 请教陈版，关于研发支出资本化与费用化的问题

提问人：sysulaiyb 时间：2022-08-15 18:55:34
请教陈版：
（ 1 ）企业自行进行的研究开发项目：准则提到应当区分研究阶段和开发阶段。想请问一下，如果外购固定资产或无形资产用于研发，是否无论处于研究阶段还是开发阶段，满足资产条件的话都是应该入固定资产或无形资产，区别只是在于研究阶段里折旧是费用化了，开发阶段满足资本化条件时折旧是资本化？
（ 2 ）似乎查询不到委托研发下，研发支出资本化与费用化的规定。请问如果公司委托外部单位根据自己的需求，研究开发一个系统，对应的是已立项的一个研发项目（该项目是一个费用化的项目），付给外部单位的款项包括了技术服务费、还有购买服务器、云平台（金额大，单价有几十万）等，都是可归集到这个项目的支出，请问这种情况下，技术服务费在当期直接入了研发支出-费用化支出，服务器和云平台应该计入研发支出-费用化支出还是计入无形资产，摊销后续再进研发费用？
谢谢

回答人：chenyiwei
1 、一般可以这样理解。
2 、参考：《中审众环研究 2020 》之“问题1-2-4（外包的开发活动的相关支出的资本化问题）”、“问题1-2-5（关于委托开发的技术能否资本化的问题）”、“问题1-2-6（外购研发中项目以及后续研发支出的处理）”。